臺灣高等法院刑事判決　　　　　　　　 94年度上易字第489號
　上訴人
　即被告　丙○○
上列上訴人因竊盜案件，不服臺灣基隆地方法院93年度訴字第83
4號，中華民國93年12月31日第一審判決(起訴案號：93年度偵字
第4167號)，提起上訴，本院判決如下：
    主  文
上訴駁回。
    事  實
一、丙○○曾因違反毒品危害防制條例案件，經原審法院判處有
    期徒刑3月確定，於民國90年2月7日執行完畢。猶不知悔改
    ，復意圖為自己不法之所有，於93年11月4日2時30分許，在
    基隆市○○街41巷1號崇信教會，踰越為安全設備之氣窗進
    入教會竊取電腦主機、螢幕、手提音響各一台，為黃雲霖發
    現報警處理，丙○○欲離去之際為警當場查獲。
二、案經基隆市警察局第三分局報告臺灣基隆地方法院檢察署檢
    察官偵辦。
    理  由
一、上開事實業據上訴人即被告丙○○於原審供承不諱，核與被
    害人甲○○指訴之情節相符，並經黃雲霖供證屬實，且有贓
    物認領保管收據在卷可資佐證，被告犯行事證明確，可以認
    定。
二、核被告所為，係犯刑法第321條第1項第2款之踰越安全設備
    竊盜罪。公訴人於聲請簡易判決處刑書雖載稱被告係犯刑法
    第320條第1項之竊盜罪嫌，惟經公訴人於原審法院審理時當
    庭更正為「被告係犯刑法第321條第1項第2款之竊盜罪」 (
    見原審93年12月27日審理筆錄)，是不生刑事訴訟法第300條
    變更起訴法條問題。又被告前曾因違反毒品危害防制條例案
    件，經原審法院判處有期徒刑3月確定，於民國90年2月7日
    執行完畢，有本院被告前案紀錄表在卷可參，5年內再犯本
    件有期徒刑以上之罪，為累犯，依法加重其刑。
三、原審以被告犯罪事證明確，適用刑法第321條第1項第2款、
    第47條之規定，審酌被告犯罪之一切情狀，科處有期徒刑7
    月。經核認事用法及量刑，均無不合。被告上訴未敘明理由
    ，亦未到庭陳述答辯，惟原判決既無不當，其上訴即為無理
    由，應予駁回。
四、被告經合法傳喚，無正當理由不到庭，爰不待其陳述，逕行
    判決。
五、臺灣基隆地方法院檢察署檢察官94年度偵字第1045號併辦意
    旨書以: 被告丙○○意圖為自己不法之所有，於民國94年2
    月2日下午4時許，在基隆市○○路附近，竊取乙○○所有之
    行動電話1具等情。卷查被告於警訊中否認有此一竊盜犯行
    ，辯稱係搭計程車在車上撿到的，我當時認為是先前搭乘計
    程車的客人遺失的，我才沒跟司機講等語。於檢察官訊問時
    亦稱「當天我是路過肯德基附近的國際百貨，看到學生下計
    程車，我坐上計程車後，看到後座有支銀色手機，我就將手
    機撿起，後來我當天將手機拿去優美通訊行販賣，賣了
    1,600元，我沒有偷該支手機。」等語。參之被害人乙○○
    (男，民國76年生)於本院審理中證稱伊乘計程車去肯德基附
    近，手機放口袋，要打時發現不見了，不知是在計程車上掉
    的或是下車才掉的等語，堪信被告所辯為可採，是自難認被
    告有竊取手機之行為，即無從認與前開論罪科刑部分有連續
    犯裁判上一罪之關係，無從併予審理，應退由檢察官依法處
    理，附此敘明。
據上論斷，應依刑事訴訟法第368條、第371條，判決如主文。
本案經檢察官蔡薰慧到庭執行職務。
中　　華　　民　　國　　94　　年　　5　　月　　24　　日
　　　　　　　　　刑事第十五庭審判長法　官  陳榮和
　　　　　　　　　　　　　　　　    法　官  張正亞
　　　　　　　 　 　　　　　　　　　法　官  蔡國在
以上正本證明與原本無異。
不得上訴。
                                    書記官  耿鳳君
中　　華　　民　　國　　94　　年　　5 　　月　　24　　日
附錄：本案論罪科刑法條全文
刑法第321條第1 項
犯竊盜罪而有左列情形之一者，處6月以上、5年以下有期徒刑：
一  於夜間侵入住宅或有人居住之建築物、船艦或隱匿其內而犯之
    者。
二  毀越門扇、牆垣或其他安全設備而犯之者。
三  攜帶兇器而犯之者。
四  結夥三人以上而犯之者。
五  乘火災、水災或其他災害之際而犯之者。
六  在車站或埠頭而犯之者。
